臺灣高雄地方法院刑事判決　　　　　　 100年度易字第1129號
公　訴　人　臺灣高雄地方法院檢察署檢察官
被　　　告　張仁馨
選任辯護人　林鴻駿律師
上列被告因恐嚇等案件，經檢察官提起公訴（100年度偵字第966
8號），本院判決如下：
    主  文
張仁馨犯恐嚇危害安全罪，處拘役參拾日，如易科罰金，以新臺
幣壹仟元折算壹日，緩刑貳年。
被訴公然侮辱部分公訴不受理。
    事  實
一、張仁馨與賴儀庭係屏東教育大學教育系之同班同學，賴儀廷
    前於不詳時間向張仁馨借用名義申辦行動電話門號使用，並
    於持用該行動電話門號期間內積欠通訊費用共計新臺幣（下
    同）1,336 元未繳納，雙方因而產生嫌隙。嗣張仁馨因發現
    賴儀庭在個人公開之部落格上發表標題為「快來看喔」之文
    章，其認遭賴儀庭以該文章內容加以影射批評，遂基於恐嚇
    危害安全之犯意，於民國99年8 月18日晚間9 時15分51秒許
    ，透過電腦網路連線，利用與賴儀廷經由「MSN Messenger
    」網路通訊軟體進行對話之機會，對賴儀庭發出「你也是少
    一個人出去，不然被砍，妳爸都救不了妳」等加害他人生命
    、身體之文字訊息，恐嚇賴儀庭，使賴儀庭心生畏懼，致生
    危害於其生命、身體等安全，嗣經警據賴儀庭報案循線查獲
    後，始悉上情。
二、案經賴儀庭訴由高雄市政府警察局鼓山分局報告臺灣高雄地
    方法院檢察署檢察官偵查起訴。
    理  由
甲、程序方面：
    按被告以外之人於審判外之陳述，雖不符刑事訴訟法第159
    條之1 至第159 條之4 之規定，而經當事人於審判程序同意
    作為證據，法院審酌該言詞陳述或書面陳述作成時之情況，
    認為適當者，亦得為證據；又當事人、代理人或辯護人於法
    院調查證據時，知有第159 條第1 項不得為證據之情形，而
    未於言詞辯論終結前聲明異議者，視為有前項之同意，刑事
    訴訟法第159 條第1 項、第159 條之5 分別定有明文。查本
    判決所引用屬於傳聞證據之部分，均已依法踐行調查證據程
    序，且當事人於審判程序亦同意作為證據，而經本院審酌證
    據資料作成時之情況，並無違法不當及證明力明顯過低之瑕
    疵，亦無依法應排除其證據能力之情形，認以之作為證據應
    屬適當，故自有證據能力。
乙、實體方面：
壹、有罪部分：
一、訊據被告張仁馨對於上開犯罪事實均坦承不諱，且有證人即
    被害人賴儀庭於警詢、偵查中證述可佐（見警卷第3 頁，偵
    卷第5 至6 頁，審易卷第22至24頁），復有被告與被害人賴
    儀庭間之「MSN Messenger 」對話文字訊息紀錄畫面列印資
    料1 紙在卷可稽（見警卷第7 頁），是被告之任意性自白核
    與事實相符，洵堪採為事實認定依據；另查，被告利用網路
    連線經由「MSN Messenger 」網路通訊軟體，對被害人所發
    出之「你也是少一個人出去，不然被砍，妳爸都救不了妳」
    等文字訊息，客觀上明顯屬於加害他人生命、身體之事，衡
    情已足以使一般人感到害怕、恐懼，此由被害人賴儀庭於審
    理時陳述：其收受被告所發上開文字訊息後，即心生畏懼，
    不敢一個人走路等情（見審易卷第24頁），益足佐徵。從而
    ，本件被告所涉恐嚇危害安全之犯行，當屬事證明確，應依
    法論罪科刑。
二、論罪科刑：
    核被告所為，係犯刑法第305 條之恐嚇危害安全罪。爰審酌
    被告不思以理性方式處理與被害人間之糾紛，竟以上開加害
    生命、身體之文字訊息向被害人恐嚇，致被害人心生畏懼，
    造成精神上之痛苦，所為實有不該，惟念及其於犯案時無任
    何前科紀錄，素行尚可，有卷臺灣高等法院被告前案記錄表
    可按（見本院卷第21頁），且於本案審理期間坦承犯行，堪
    認具有悔意，復於本案附帶民事案件審理期日與被害人達成
    和解，並當庭賠償給付40,000元予被害人，以彌補被害人精
    神上所受痛苦，業獲得被害人諒解，有本院100 年8 月16日
    審判筆錄、100 年附民字第252 號民事損害賠償事件100 年
    8 月16日和解筆錄在卷可佐（見本院卷第19頁，附民卷第18
    頁），暨兼衡被告現仍就讀於屏東教育大學教育系二年級，
    家境狀況普通等一切情狀，量處如主文所示之刑，併諭知易
    科罰金之折算標準；另審酌被告無前科紀錄，其僅因一時失
    慮以致誤觸刑章，事後亦已坦承全部犯行，頗見悔意，並獲
    被害人諒解而同意給予自新機會，已如上述，信經此偵、審
    程序及科刑判決後，應知警惕，當無再犯之虞，本院因認對
    其所宣告之刑，以暫不執行為適當，爰依刑法第74條第1 項
    第1 款規定，併予宣告緩刑2 年，以勵自新。
貳、諭知公訴不受理部分：
一、公訴意旨略以：被告張仁馨與賴儀廷因前述積欠通訊費用嫌
    隙，因被告認為遭賴儀庭在上揭個人公開之部落格上發表標
    題為「快來看喔」之文章內容加以影射批評，竟基於公然侮
    辱之犯意，於99年8 月18日晚間9 時15分51秒許前之不詳時
    間，利用其向MSN 網站所申設之cindy00000000@hotmail.co
    m 帳號，在足以使不特定人或多數人見聞之「MSN Messenger
    」通訊軟體之個人訊息欄內輸入：「賴×庭快還錢，電話費
    1336，教育系千萬不要交出欠人錢，還想要打人的敗類，而
    且對長輩、老師態度又很差，我真的以為我今天看到人工進
    化的主角，眼開開照片不要放出來嚇人好嗎」，致使被告該
    MSN 帳號上之所有聯絡人均得以見聞被告以「敗類」、「人
    工進化的主角」侮辱賴儀庭，嗣經警據賴儀庭報案循線查獲
    後，始悉上情。因認被告涉犯刑法第309 條公然侮辱罪嫌等
    語。
二、按告訴乃論之罪，告訴人於第一審辯論終結前，得撤回其告
    訴；又告訴經撤回者，法院應諭知不受理之判決，且得不經
    言詞辯論為之，刑事訴訟法第238 條第1 項、第303 條第3
    款、第307 條分別定有明文。
三、查本件被告因公然侮辱案件，經檢察官提起公訴，認被告係
    犯刑法第309 條公然侮辱罪嫌，依同法第314 條之規定，須
    告訴乃論。茲因被告於本院審理期間就其所涉上開罪嫌部分
    ，業以40,000元與告訴人達成和解，且於本院審理期日當庭
    給付完畢，並經告訴人賴儀庭當庭撤回本件告訴等情，有卷
    附本院100 年8 月16日審判筆錄、100 年附民字第252 號民
    事損害賠償事件100 年8 月16日和解筆錄及刑事撤回告訴狀
    在卷可佐（見本院卷第19至20頁，附民卷第18頁），參照前
    開說明，爰不經言詞辯論，逕為諭知不受理之判決。
據上論斷，應依刑事訴訟法第299 條第1 項前段、第303 條第3
款、第307 條，刑法第305 條、第41條第1 項前段、第74條第1
項第1款，刑法施行法第1 條之1 ，判決如主文。
本案經檢察官鄧藤墩到庭執行職務。
中    華    民    國     100    年    8   月    26    日
                  刑事第十八庭        法  官  鄭子文
以上正本證明與原本無異。
如不服本判決應於收受判決後10日內向本院提出上訴書狀，並應
敘述具體理由。其未敘述上訴理由者，應於上訴期間屆滿後20日
內向本院補提理由書(均須按他造當事人之人數附繕本)「切勿逕
送上級法院」。
中    華    民    國     100    年    8   月    26    日
                                      書記官  王立山
附錄本案論罪科刑法條：
中華民國刑法第305條
（恐嚇危害安全罪）
以加害生命、身體、自由、名譽、財產之事，恐嚇他人致生危害
於安全者，處 2 年以下有期徒刑、拘役或 3 百元以下罰金。